臺灣臺中地方法院刑事判決　　　　　　 94年度易緝字第332號
公　訴　人　台灣台中地方法院檢察署檢察官
被　　　告　甲○○
上列被告因加重竊盜案件，經檢察官提起公訴（92年度偵字第
1945號、第1946號），本院判決如下：
    主    文
甲○○連續結夥三人以上竊盜，累犯，處有期徒刑壹年陸月。
    犯罪事實
一、甲○○（原名王安隆）曾於民國（下同）八十二年十一月四
    日因竊盜罪，經台灣士林地方法院判處有期徒刑十月，經台
    灣高等法院、最高法院駁回上訴，而於八十三年五月二十九
    日確定，於八十五年十二月十二日縮短刑期假釋期滿視為已
    執行有期徒刑完畢，仍不知悔改，另基於意圖為自己不法之
    所有之概括犯意，（一）於九十年九月七日上午九時五十分
    許，在新竹縣新埔鎮義民廟前廣場，與謝政、張立賢（以上
    二人業經台灣新竹地方法院檢察署檢察官為職權不起訴處分
    確定）基於結夥三人竊盜之犯意聯絡，趁廟會人潮聚集，庚○○正在裝飯之際，以左右二人包夾，另一人趁機下手竊取
    之方式，由甲○○站在庚○○之後面，謝政、張立賢分別站
    庚○○之左、右側，先由謝政、張立賢左右推擠庚○○，再
    由甲○○竊取庚○○放置於黑色大皮包內之裝有新台幣（下
    同）一萬元之紅色小皮包得逞後，隨即由右手交到左手，再
    交給謝政，適有執行防肅勤務之員警戊○○在場發現而當場
    查獲，並於謝政手上扣得庚○○所有之皮包一個（內有現金
    一萬元）。（二）甲○○於上揭竊盜案件遭查獲後，冒用史
    永華之名義應訊（偽造署押部分，業經法院判處有期徒刑三
    月確定），並經台灣新竹地方法院於九十年九月七日裁定羈
    押，並於九十年十月三十一日裁定交保釋放，詎甲○○仍續
    承前揭意圖為自己不法之所有之概括犯意，於九十年十一月
    十八日下午四時五十分許，在高雄市左營區蓮池潭風景區管
    理處前廣場，趁立法委員參選人正在舉行政見發表會，人潮
    擁擠之際，將右手伸入己○○之長褲口袋內，著手竊取己○○口袋內之現金一千八百元，幸因在場之民眾朱志成發現當
    場制止並將之壓制在地，而未能得逞；（三）於九十一年六
    月十六日上午十一時十分許，與姓名年籍不詳之成年男子二
    名，基於結夥三人行竊之犯意聯絡，在高雄縣鳥松鄉○○路
    一二三號長庚醫院醫學大樓一樓電梯入口處，趁進出電梯人
    潮擁擠之際，以三人共同擠入電梯，再由甲○○以右腳膝蓋
    頂某不詳姓名年籍之男子之長褲左後口袋之方式，趁機竊取
    該男子所有放置於褲袋內之現金一萬七千元得手，適為丁○○、曾月華夫婦發覺，乃由曾月華上前捉住甲○○左手，另
    二位不詳姓名之成年男子見狀逃離現場，甲○○亦掙脫後逃
    離電梯口，丁○○、曾月華尾隨追捕甲○○，並於長庚醫院
    後門之員工機車停車場前當場逮捕甲○○，交由醫院警衛室
    報警處理，經警扣得上揭行竊所得現金一萬七千元。
二、案經新竹縣警察局新埔分局報請臺灣新竹地方法院檢察署檢
    察官偵查，經該署檢察官呈請台灣高等法院檢察署檢察長核
    轉台灣台中地方法院檢察署檢察官偵查及高雄市政府警察局
    左營分局報請台灣高雄地方法院檢察署及丙○○訴請高雄縣
    警察局仁武分局報請台灣高雄地方法院檢察署檢察官偵查後
    ，經台灣高雄地方法院檢察署檢察官呈請台灣高等法院檢察
    署檢察長核轉台灣台中地方法院檢察署檢察官偵查起訴。
    理    由
一、訊據被告甲○○固坦承於上揭犯罪事實一之（一）、（二）
    、（三）所示之時間地點行竊等情不諱，惟矢口否認有結夥
    三人以上行竊之犯行，辯稱：犯罪事實一之（一）、（三）
    之竊盜犯行，係伊一人為之，沒有共犯，伊不認識謝政、張
    立賢二人云云，惟查：上揭犯罪事實一之（一）犯行，業據
    案發當時於案發現場執勤之員警戊○○於偵審中結證稱：案
    發當天，有一個婦人在裝飯，被告與謝政、張立賢藉機推擠
    上去，謝政站在婦人左邊，張立賢站右邊，甲○○站後面，
    左右二人一夾，婦人習慣動作就往外推，側面的皮包因為拉
    鍊沒有拉上，後面的甲○○就乘機伸手拿取皮包內之皮夾，
    交給謝政等語明確，雖被告推稱其並不認識謝政、張立賢二
    人，惟被告於九十年十月二十二日偵訊時坦承於幾十年前就
    認識謝政（見台灣新竹地方法院檢察署九十年度偵字第五三
    八八號偵查卷第六十六頁正面）等語，核與謝政、張立賢於
    警詢中供述情節相符（見同卷第一五三至一五五頁之警詢筆
    錄），再查被告於案發前曾與謝政、張立賢交談，業據證人
    戊○○於本院審理時結證明確，則被告辯稱其與張立賢、謝
    政不認識云云，顯係卸責之詞，不足採信。復查：犯罪事實
    一之（三）所示之行竊手法為被告與另二位不詳姓名之成年
    男子見電梯內人潮擁擠，即乘電梯將要關閉之際，擠在電梯
    門口處，再由被告頂住被害人褲袋處，趁機竊盜被害人口袋
    內之現金，亦據證人丁○○、曾月華結證屬實，被告辯稱該
    次竊盜犯行，為伊一人所為，亦不足採信，此外被告竊盜犯
    行，復經庚○○、己○○於警訊、偵查中指訴歷歷，並有贓
    物認領保管單（認領人庚○○）、行竊位置圖、內政部警政
    署刑事警察局九十一年七月一日刑紋字第０九一０一六三三
    四八號鑑驗書一紙附卷可憑及現金一萬七千元扣案可稽，並
    經證人朱志成於警詢、偵查中供證明確、證人周文寶、張海
    寧、鄭德輝於偵查中供述及證人曾月華、丁○○於警詢、偵
    查、本院審理時結證明確，本案事證明確，被告犯行洵堪認
    定。
二、核被告甲○○犯罪事實一之（一）、（三）所為係犯刑法第
    三百二十一條第一項第四款之結夥三人以上竊盜罪；被告犯
    罪事實一之（二）所為係犯刑法第三百二十條第三項、第一
    項之普通竊盜未遂罪，犯罪事實一之（一）所示之竊盜犯行
    ，被告與張立賢、謝政有犯意聯絡與行為分擔；犯罪事實一
    之（三）所示之竊盜犯行，被告與二位不詳姓名年籍之成年
    男子，有犯意聯絡與行為分擔，均為共同正犯。被告所犯上
    揭竊盜犯行，時間緊接，犯罪基本構成要件相同，顯係基於
    概括犯意反覆為之，為連續犯，依法論以刑法第三百二十一
    條第一項第四款之加重竊盜罪，並加重其刑。公訴人認被告
    犯罪事實一之（二）、（三）之竊盜犯行，係另行起意為之
    ，容有未洽，附此敘明。復查被告曾因竊盜案件，經台灣士
    林地方法院判處有期徒刑十月，經台灣高等法院、最高法院
    判決駁回上訴，於八十三年五月二十九日確定，於八十五年
    十二月十二日執行完畢，有台灣新竹地方法院檢察署刑案資
    料查註紀錄表一紙附卷可憑，其於有期徒刑執行完畢後，再
    犯本件有期徒刑以上之罪，為累犯，依法遞加重其刑（其中
    犯罪事實一之（三）部分雖已逾五年之時間，惟連續犯屬裁
    判上一罪，其一部分犯行在五年以內為之，即已構成累犯）
    。爰審酌被告甲○○曾有多次竊盜紀錄，有上開查註紀錄表
    一紙附卷可按，犯罪時尚未滿八十歲，現已年屆八十歲，因
    竊盜案交保後馬上再犯，本件竊盜次數達三次，犯後雖坦承
    犯行，惟對於犯罪手法、共犯等，未能坦白承認，態度不佳
    等一切情狀，量處如主文所示之刑。蒞庭檢察官以被告竊盜
    次數為四次（其中一次本院不另為無罪之諭知，詳如下述）
    為基礎，具體求刑有期徒刑一年十月，本院認求處刑度過重
    ，附此敘明。
三、公訴意旨另以：被告於九十一年六月十六日上午十時五十分
    許，在高雄縣鳥松鄉○○路一二三號長庚醫院一樓三號電梯
    入口處，利用住院之病患丙○○欲進入電梯人多擁擠不注意
    之際，以一群人擁擠丙○○，再由甲○○下手竊取丙○○置
    放於運動長褲口袋內之現金一萬六千元之方式，竊取財物得
    手，因認被告上揭犯行涉犯刑法第三百二十一條第一項第四
    款之結夥三人以上竊盜罪。惟：（一）按犯罪事實應依證據
    認定之，無證據不得認定犯罪事實；又不能證明被告犯罪者
    ，應諭知無罪之判決，刑事訴訟法第一百五十四條第二項、
    第三百零一條第一項分別定有明文。次按所謂認定犯罪事實
    之證據，係指足以認定被告確有犯罪行為之積極證據而言，
    該項證據自須適合於被告犯罪事實之認定，始得採為斷罪之
    資料；又事實之認定，應憑證據，如未能發現相當確實證據
    ，或證據不足以證明，自不能以推測或擬制之方法，以為裁
    判之基礎；認定犯罪事實所憑之證據，無論係直接證據或間
    接證據，其為訴訟上之證明，須於通常一般之人均不致有所
    懷疑，而得確信其為真實之程度者，始得據為有罪之認定，
    倘其證明尚未達到此一程度，而有合理之懷疑存在，復無其
    他調查途徑可尋，法院即應為無罪之判決，最高法院二十九
    年上字第三一○五號、四十年臺上字第八六號、七十六年臺
    上字第四九八六號判例著有明文。（二）訊據被告堅決否認
    有上揭竊盜犯行，辯稱：伊於九十一年六月十六日上午十一
    時許竊取他人之現金一萬七千元後，遭丁○○、曾月華等逮
    捕時，身上僅有該行竊所得之一萬七千元，並未竊取丁○○
    之父丙○○之一萬六千元等語。（三）、公訴人認被告涉犯
    上開罪名，無非以：被告於九十一年六月十六日上午十一時
    十分許，於上揭地點，以推擠之方式竊取他人財物，業經被
    告自承不諱，而九十一年六月十六日上午十時五十分許，在
    同一地點，有人以同一方式竊取丙○○之現金一萬六千元等
    情，亦經被害人丙○○指訴歷歷，並經證人丁○○、曾月華
    結證屬實等情為據。惟查：被害人丙○○失竊現金一萬六千
    元時，證人曾月華、丁○○並未看到何人行竊，業據證人曾
    月華、丁○○到庭結證明確，且被告遭逮捕後，身上亦只有
    現金一萬七千元（一千元券十七張），有該現金扣案可稽，
    而被害人丙○○失竊之現金一萬六千元為一千元券十四張，
    五百元券二張，一百元券十張，業據丙○○指訴明確，倘被
    告丙○○之現金一萬六千元為被告所竊，衡諸被告遭逮捕之
    時間，距離丙○○遭竊之時間甚為接近，被告身上理應攜有
    上揭一萬六千元之現金，何以僅有被告當天上午十一時許竊
    得之現金？雖被告於上揭地點行竊之時，並非僅有被告一人
    ，惟依罪疑惟輕之法理，在本院無法排除案發當天不只被告
    一組人馬行竊之情況下，自應為有利於被告之認定，揆諸前
    揭說明之意旨，被告涉犯上揭竊盜犯行之罪證顯有未足，原
    應為無罪之諭知，惟公訴人認該部分犯行與前揭犯罪事實一
    之（二）、（三）所示之犯行，有連續犯之裁判上一罪之關
    係，爰不另為無罪之諭知。
四、又證人戊○○於本院結證稱：其於九十年九月七日上午九時
    五十分許之前某時，在新竹縣新埔鎮義民廟前廣場，看見被
    告與謝政、張立賢三人以推擠之方式，伺機行竊他人之財物
    未遂等語，惟查上揭時地，人潮擁擠，尚難認定被告與謝政
    、張立賢與其他人間有推擠行為，即已為竊盜行為之著手，
    是尚難以前揭證人臆測之詞即認定被告另涉犯結夥三人以上
    竊盜未遂罪，併此敘明。
據上論斷，應依刑事訴訟法第二百九十九條第一項前段，刑法第
二十八條、第五十六條、第三百二十一條第一項第四款、第四十
七條，判決如主文。
本案經檢察官乙○○到庭執行職務。
中　　華　　民　　國　　94　　年　　9　　月　　27　　日
                  刑事第四庭   審判長法  官  劉 錫 賢
                                     法  官  滕 治 平
                                     法  官  陳 如 玲
上正本證明與原本無異。
如不服本判決，應於送達後十日內向本院提出上訴狀（須附繕
本），上訴於台灣高等法院台中分院。
                                     書記官  楊 賀 傑
中　　華　　民　　國　　94　　年　　9　　月　　27　　日
附錄論罪科刑法條
中華民國刑法第321條
 犯竊盜罪而有左列情形之一者，處六月以上、五年以下有期徒刑
：
一  於夜間侵入住宅或有人居住之建築物、船艦或隱匿其內而犯
之者。
二  毀越門扇、牆垣或其他安全設備而犯之者。
三  攜帶兇器而犯之者。
四  結夥三人以上而犯之者。
五  乘火災、水災或其他災害之際而犯之者。
六  在車站或埠頭而犯之者。
前項之未遂犯罰之。
